臺灣橋頭地方法院民事簡易判決
111年度橋簡字第589號
原      告  渣打國際商業銀行股份有限公司


法定代理人  龐維哲  
訴訟代理人  鄒志文  

            張旺順  

被      告  曾淑芬  

上列當事人間請求清償信用卡消費款事件，本院於民國111年11
月9日言詞辯論終結，判決如下：
    主  文
被告應給付原告新臺幣壹拾萬貳仟零陸元，及自民國一百一十年
十月二十七日起至清償日止，按週年利率百分之十四點九八計算
之利息，暨逾期第一期新臺幣參佰元、第二期新臺幣肆佰元、第
三期新臺幣伍佰元之違約金，每次違約金最高連續收取期數為3
期。
訴訟費用由被告負擔。
本判決得假執行；但被告如以新臺幣壹拾萬貳仟零陸元為原告供
擔保，免為假執行。
    事實及理由
一、原告主張：被告前向原告申請信用卡使用，並簽訂信用卡合
    約（下稱系爭信用卡契約），約定被告得持原告核發之信用
    卡（下稱系爭信用卡）簽帳消費，但應定期按依原告寄送之
    信用卡帳單繳付帳款，若逾期未繳，利息以年息14.98%  按
    月計付，並依逾期第1個月計付新臺幣（下同）300元，  第
    2個月計付400 元，第3個月計付500 元之違約金，連續  收
    取3期為限。但被告從民國110年10月26日最後一次繳款新臺
    幣（下同）61,152元後，就未再繳款，尚欠新臺幣（下同）
    102,006元之消費款（下稱系爭款項）迄未給付。經原告請
    求被告付款，被告卻以發生於000年0月00日之5筆每筆20,00
    0元之消費（下稱系爭消費）非其所為為由，拒絕付款，但
    上開消費都經過傳送簡訊至被告所用門號0000000000號（下
    稱系爭門號）電話，經被告確認後輸入簡訊內之密碼才能刷
    卡成功，被告自應就上述消費負責，爰依信用卡契約之法律
    關係提起本件訴訟。聲明:如主文第一項所示。
二、被告則以：其未繳系爭款項是因系爭消費非其所為，其沒有
    刷這些款項，也沒有收到刷卡確認簡訊，這些刷卡消費是遊
    戲點數，其沒有在玩遊戲，不可能半夜突然刷這麼多筆，其
    有報案，警方說IP在境外等語，資為抗辯。聲明:原告之訴
    駁回。
三、本院之判斷：
（一）原告主張兩造前締結系爭信用卡契約，約定被告得持信用
      卡消費，但應依約繳款，否則應依前述條件計算利息、違
      約金等事實，業經提出信用卡申請書、信用卡合約條款、
      信用卡帳單為證（本院卷第33至147頁、司促卷第5至6頁
      ）），且未據被告爭執，堪以認定。
（二）原告主張被告於110年10月26日最後一次繳款新臺幣（下
      同）61,152元後，就未再繳款，尚積欠系爭款項未清償等
      情，有前述信用卡帳單及及帳務明細可參。而被告辯稱爭
      消費非其所為，故未繳款乙節，經查:
   1、依原告提出之信用卡帳單，顯示系爭消費都是發生在110
      年9月13日（本院卷第73頁），而原告主張系爭消費需經
      過信用卡簡訊驗證，由持卡人輸入簡訊中之密碼後，才能
      刷卡成功乙節，核與本院查詢VISA信用卡組織網頁之說明
      相符（本院卷第229頁，又系爭信用卡為VISA卡，見司促
      卷第2頁），且被告亦自陳之前有收過其他刷卡簡訊等語
      （本院卷第160頁），堪認屬實。又系爭門號為被告持用
      ，為被告所自陳（本院卷第160頁），而原告主張其於110
      年9月13日系爭消費發生時，傳送網路交易密碼至系爭門
      號乙情，業據提出簡訊傳送紀錄可參（本院卷第107頁，
      傳送時間分別為1:03、1:06、1:07、1:09、1:11），且經
      本院向台灣大哥大股份有限公司（下稱台灣大哥大）調閱
      系爭門號之通聯紀錄，顯示系爭門號於110年9月13日上開
      時間有收到簡訊之紀錄（本院卷第201至203頁），堪認原
      告主張當時有發送驗證簡訊到上開門號，應非無據。又台
      灣大哥大上述通聯記錄顯示上開簡訊傳送到系爭門號時，
      系爭門號行動電話之基地台位置均位在高雄市○○區○○○路0
      00號，此與系爭信用卡帳單顯示被告於110年9月間經常在
      「CAMA十全山東店」消費之情形相符（本院卷第77頁），
      且被告亦自陳其住在十全路附近等語（本院卷第234頁）
      ，是由上開行動電話收受簡訊時之基地台位置，可推論當
      時裝有系爭門號之行動電話，應該是由被告持有中。
　 2、綜合上述事證，可推知當時有某人上網以被告的信用卡號
      為系爭消費，後來銀行陸續發送數則驗證簡訊到被告所有
      之系爭門號，且該門號安裝在由被告持有之行動電話上，
      後來該人看到該簡訊，輸入簡訊中之驗證碼後消費成功，
      則若該人並非被告本人，或其他經被告同意而能夠接觸、
      使用其手機之人，實難認為通常情況下何以有此情形發生
      。對照系爭信用卡契約第7條約定「持卡人須對任何交易
      指示及/或使用自動化設備、銀行電話服務系統或終端機
      所引致的一切後果負責。交易指示包括持卡人或聲稱其為
      持卡人之人使用自動化設備、銀行電話服務系統或終端機
      所發出的交易指示...」等語，原告於上述情形下，主張
      被告應就系爭消費負責，自非無據。
　 3、被告辯稱警方稱IP在境外乙節，雖與警方提供之資料顯示
      其向遊戲廠商查詢後，查得資料顯示上開刷卡所購得點數
      儲值之使用者IP「203.160.86.50」是位在香港相符（本
      院卷第217至219頁），但現代通訊科技發達，刷卡購買點
      數者，與將點數進行儲值者未必只能是同一人，也未必只
      能位在同一處，甚至IP位置亦可能透過VPN或跳板軟體變
      換，且無論IP位置為何，仍無法解釋上述「輸入卡號-收
      到簡訊-輸入驗證碼-刷卡成功」之刷卡流程是如何能夠跳
      過被告順利實現，無從以此為有利被告之判斷。
   4、本件雖然客觀上不能百分之百排除存在技巧卓越之駭客入
      侵被告手機，藉此達成上述過程之可能性，但民事訴訟證
      據之採酌並非採須達到「無合理懷疑」，只要「優勢證據
      」推論高度之蓋然性，通常之人皆可信為真實即可據為認
      定，而本件依上述證據，已足認通常情形下，上開消費是
      由被告或經其同意者所為，且本院依兩造所述情節，向警
      方、台灣大哥大、網銀國際股份有限公司調閱相關資料，
      均未能獲致其他有利被告之事證，自無法逕行推翻前開證
      據，而為利於被告之認定。
四、綜上所述，原告主張被告應給付原告如主文第一項所示之金
    額、利息及違約金，為有理由，應予准許。
五、本件係就民事訴訟法第427 條訴訟適用簡易程序所為被告敗
    訴之判決，依同法第389 條第1 項第3 款規定，應依職權宣
    告假執行，並依同法第392 條第2 項規定，依職權宣告被告
    如預供擔保後，免為假執行。
六、本件事證已臻明確，兩造其餘主張陳述及所提之證據，經審
    酌後於本件判決結果無影響，爰不逐一論述，附此敘明。
七、訴訟費用負擔之依據：民事訴訟法第78條。
中　　華　　民　　國　　111 　年　　11　　月　　24　　日
                  橋頭簡易庭  法      官    呂維翰
以上正本與原本相符。　　　　　　　　
如不服本判決，應於送達後20日內，向本院提出上訴狀並表明上
訴理由，如於本判決宣示後送達前提起上訴者，應於判決送達後
20日內補提上訴理由書（須附繕本）。
中　　華　　民　　國　　111 　年　　11　　月　　24　　日
                              書  記  官    薛如媛